臺灣臺北地方法院刑事判決　　　　　　　　　　　　　九十年度易字第一七一七號
　　公　訴　人　臺灣臺北地方法院檢察署檢察官
　　被　　　告　酉○○
右列被告因竊盜等案件，經檢察官提起公訴（九十年度偵字第一四七一三號、一四七
一五號），及移送併辦（九十年度偵字第一四二六八號、第一六六三七號、第一六六
三八號、第一六七八五號），本院判決如左：
    主  文
酉○○連續攜帶兇器竊盜，累犯，處有期徒刑貳年。
扣案之如附表二編號一至三、五、六至十五所示之工具均沒收。
    事  實
一、酉○○前曾於民國八十二年六月間因違反麻醉藥品管理條例案件，經本院判處有
    期徒刑七月，嗣其不服提起上訴，經臺灣高等法院駁回上訴確定在案，於八十四
    年一月七日執行完畢。詎其猶不知悛悔，意圖為自己不法所有，並基於概括之犯
    意，先後於如附表一所示之時、地，以其所有之如附表二編號一至三、五、六至
    十二所示於客觀上對他人之生命、身體具有危險性之工具及編號十三至十五所示
    之工具，竊取如附表一所示之財物。嗣於八十八年九月十八日晚上十時五分許，
    駕駛引擎號碼為ＶＱ00000000號（原車牌號碼為ＤＨ－一一二一號，為
    宇○○所有），惟懸掛ＤＫ－二四八二號車牌（己○○所有）之自小客車，行經
    在國道三號高速公路東向三公里六百公尺處擦撞其他自小客車肇事後，非惟未停
    車處理，復加速駕車逃逸，於行經國道三號高速公路南向二十三公里木柵隧道內
    時因超速失控而衝撞隧道壁，始為到場處理事故之員警當場查獲，並扣得酉○○
    所有如附表二編號一至四所示之物品。復於同年九月二十二日晚上八時四十分許
    ，在臺北市○○街八十巷三十三號前為警當場查獲，並扣得酉○○所有如附表二
    編號五所示之十字起子一支。
二、酉○○復承前竊盜之概括犯意，於八十八年十月十六日凌晨某時，與午○○、子
    ○○共同駕駛車號ＡＥ－一九六九號自小客車（子○○向其不知情之阿姨鄭淑惠
    所借）行至臺北市○○路○段一二三巷二六弄七號前，因酉○○前往該處上廁所
    ，發現該址傳揚行銷顧問有限公司地下室（該址一樓及地下室均為該公司所有，
    夜間無人居住，下稱傳揚公司）庫房鐵捲門已損壞，見有機可乘，遂將上情告知
    同車之子○○與午○○。渠等三人竟基於意圖為自己不法所有之犯意聯絡，結夥
    三人於是日凌晨四時十分許，至該址地下室，先徒手扳開已毀損之鐵捲門，入內
    竊取傳揚公司所有之ＮＯＫＩＡ三二一○型行動電話二支、同型行動電話展示機
    二十支、面值新台幣（下同）一百元之電話卡五十四張、高速公路回數票四十四
    張、贈品文具三十二件、臺北銀行支票六十四張、禮券八張、存摺三本得手後，
    將前開竊得之物品先置放於停在該址門口之前開自小客車上，三人復進入地下室
    欲再搜括財物時，適有臺灣電力公司工程人員丁○○等人到達現場，丁○○發現
    午○○等人形跡可疑，先以電話報警後，趨前質問自地下室衝出之午○○，午○○向其謊稱「與該公司有財務糾紛」云云，此時子○○亦自地下室衝出，因見地
    下室樓梯旁有滅火器一支，為求脫身，臨時突生一計，單獨另行起意將滅火器噴
    向丁○○等人（毀損滅火器部份未據告訴），三人遂趁亂逃逸。嗣經警在前開小
    客車內查獲贓物，並依子○○遺留於贓物上之指紋查獲子○○後，始循線偵悉上
    情。復根據子○○之供述，於八十八年十一月十二日下午九時許，在停放於臺北
    縣新店市○○路八四巷內之車牌號碼ＨＴ－四七０六號自小客車內查獲酉○○所
    有如附表二編號六至十五供行竊所用之工具。
三、案經內政部警政署國道公路警察局第六警察隊及臺北市政府警察局大安分局報請
    臺灣臺北地方法院檢察署檢察官偵查起訴及臺北市政府警察局大安分局報請臺灣
    臺北地方法院檢察署檢察官移送併案審理。
    理  由
一、右揭犯罪事實，業據被告酉○○於檢察官偵查及於本院調查、審理時供承不諱（
    九十年度偵字第一四七一三號偵查卷第六十六頁正反面，九十年度偵字第一四七
    一五號偵查卷第七頁反面、第八頁，八十九年度偵字第四七五０號偵查卷第八頁
    反面至第九頁反面，八十九年度偵字第三七０九號偵查卷第三十二頁至第三十三
    頁、第八十三頁至第八十四頁、本院九十年十一月二十七日、同年十二月十九日
    訊問筆錄），並有左列證據可資佐證：
（一）附表一編號一至四犯行：
  １、被害人丑○○於警訊中之指訴及其所出具之贓物認領保管收據（見八十八年度
      偵字第二一五七０號偵查卷第十七頁正反面、第二十一頁）
  ２、被害人宇○○於警訊中之指訴及其所出具之贓物認領保管收據（見八十八年度
      偵字第二一五七０號偵查卷第十八頁至第二十頁），暨車輛車牌失竊作業－查
      獲車輛認可資料表一份（附上揭偵查卷第二十六頁）
  ３、被害人未○○於警訊中之指訴及其所出具之贓物認領保管收據（見八十八年度
      偵字第二一八九三號偵查卷第十頁、第十九頁）
  ４、被害人己○○於偵查中之指訴（見九十年度偵字第一四七一三號偵查卷第七十
      三頁正反面）
  ５、如附表二編號一至三、五之工具扣案可稽（並有照片附本院卷內可參）。
（二）附表一編號五至十三犯行：
  １、被害人辛○○於警訊中之指訴及其所出具之贓物認領保管收據（見八十九年度
      偵字第四七五０號偵查卷第十五頁反面、第二十一頁）
  ２、被害人庚○○於警訊中之指訴及其所出具之贓物認領保管收據（見八十九年度
      偵字第四七五０號偵查卷第十六頁反面、第二十頁），暨車輛車牌失竊作業－
      查獲車輛認可資料表一份（附上揭偵查卷第二十八頁）
  ３、被害人戌○○於警訊中之指訴及其所出具之贓物認領保管收據（見八十九年度
      偵字第四七五０號偵查卷第十七頁反面、第十九頁）
  ４、被害人辰○○於警訊中之指訴及其所出具之贓物認領保管收據（見八十九年度
      偵字第四七五０號偵查卷第十八頁反面、第二十二頁），暨車輛車牌失竊作業
      －查獲車輛認可資料表一份（附上揭偵查卷第二十四頁）
  ５、車牌號碼ＢＮ－九七六六號、ＦＥ－八六四九號、ＦＮ－三一八八號、ＢＪ－
      八七０六號、ＨＫ－八四二九號自小客車之車輛車牌失竊作業－查獲車輛認可
      資料表（附八十九年度偵字第四七五０號偵查卷第二十三頁、第二十六頁、第
      二十七頁、第二十九頁、第三十頁）
  ６、如附表二編號六至十五之工具扣案可稽。
（三）犯罪事實欄第二項部分：
  １、共犯子○○於警訊、偵查及審理時所為供述（見八十九年度偵字第三七０九號
      偵查卷第五頁、第六頁、第八十六頁至第八十八頁反面，八十九年度訴字第八
      四五號刑事卷第七十二頁、第二一八頁、第二一九頁，本院九十一年一月十五
      日訊問筆錄）。
  ２、證人丁○○在警訊及審理時所為之證詞（八十九年度偵字第三七０九號偵查卷
      第八頁，八十九年度訴字第八四五號刑事卷第一七二頁、第一七三頁）。
  ３、被害人傳揚公司職員林俊良於警訊時之指述（見八十九年度偵字第三七０九號
      偵查卷第十二頁）及贓物認領保管單一紙可為佐證（但行動電話機二具僅追還
      一具，見八十九年度偵字第三七０九號偵卷第十三頁）
  ４、內政部警政署刑事警察局八十八年十一月三日（八八）刑紋字第一一一六八一
      號函附指紋鑑定書（附八十九年度偵字第三七０九號偵查卷第十八頁至第二十
      六頁）
（四）前開補強證據已足資擔保被告於檢察官偵查及本院審理中所為上開任意性自白
      具有相當程度之真實性，而得使本院確信被告前述自白之犯罪事實確屬真實，
      本院自得依被告前述自白及各該補強證據認定被告確有為前述犯行，本件事證
      明確，被告犯行堪以認定。
二、論罪科刑：
（一）就犯罪事實欄第一項之犯行，查被告所持之部分工具係金屬材質，於客觀上對
      他人之生命、身體具有危險性，此有照片附本院卷內可按，核其所為係犯刑法
      第三百二十一條第一項第三款之加重竊盜罪。
（二）就犯罪事實欄第二項之犯行，核被告所為係犯刑法第三百二十一條第一項第四
      款之加重竊盜罪。被告與午○○、子○○間有犯意聯絡及行為分擔，為共同正
      犯。公訴人併辦意旨雖依刑法第三百二十九條、第三百三十條之加重準強盜罪
      求予處斷。然刑法上準強盜罪之規定，係以當場因防護贓物、脫免逮捕或湮滅
      罪證而實施強暴、脅迫之竊盜犯或搶奪犯，為其適用對象。至於其他竊盜或搶
      奪之共犯，對於他人所為強暴脅迫行為，如不能積極證明確有犯意聯絡或行為
      分擔，縱令單純利用他人實施強脅犯行之結果一併逃匿，亦難因而概以準強盜
      論罪（參考最高法院著有二十三年度上字第二三一六號判例）。本案原審共同
      被告子○○係在未知會午○○、酉○○二人之情況下，驟自地下室衝出，隨手
      拿起現場滅火器，噴向丁○○等人，被告午○○方始趁此機會逃逸，凡此皆經
      證人丁○○證述甚明。顯見被告並未實施強暴、脅迫，對於子○○驟然手持滅
      火器噴灑丁○○等人之行為，依據證人所述，亦屬事起突然，難認就此部分子
      ○○臨時起意之行為有何意思聯絡，應認此部分尚非彼此謀議行竊範圍之所及
      ，附此敘明。
（三）如附表一編號五至十三及犯罪事實欄第二項之犯行雖未據起訴，惟此部分犯行
      與業經起訴之事實，具有連續犯之裁判上一罪之關係，為起訴效力所及，且據
      公訴人於本院調查時補充犯罪事實，復經臺灣臺北地方法院檢察署檢察官移送
      本院併案審理，本院自得併予審理。
（四）被告前開先後多次竊盜犯行，時間緊接，罪名與構成要件相同，顯係基於概括
      犯意而為，應依連續犯規定論以情節較重之如附表一編號五之加重竊盜罪，並
      加重其刑。
（五）末查，被告酉○○前曾於八十二年六月間因違反麻醉藥品管理條例案件，經本
      院判處有期徒刑七月，嗣經上訴後，經臺灣高等法院駁回上訴確定在案，於八
      十四年一月七日執行完畢，此有臺灣高等法院檢察署刑案紀錄簡覆表一紙在卷
      足憑，並經本院依職權調閱臺灣臺北地方法院檢察署八十八年度執更字第一二
      ０五號執行卷宗及臺灣板橋地方法院檢察署八十五年度執緝字第一一六０號執
      行卷宗查明無訛，其於受有期徒刑之執行完畢後五年以內，再犯本件有期徒刑
      以上之罪，核屬累犯，應依刑法第四十七條之規定加重其刑，並依法遞加之。
      爰審酌被告有多次竊盜前科，屢經本院判處罪刑確定並送執行仍未知悔悟，此
      次又連續竊取自小客車及其內之財物，其所竊得財物價值甚鉅及其使用之犯罪
      手段、對被害人所生損害匪淺，惟犯後於本院審理時尚能坦承犯行等一切情狀
      ，爰量處如主文所示之刑。
三、扣案之如附表二編號一至三、五、六至十五所示之工具，均為被告酉○○所有，
    供行竊所用之工具，業據其陳明在卷（編號一至三：見本院九十年十一月二十七
    日訊問筆錄第五頁、第六頁，編號五：見八十八年度偵字第二一八九三號偵查卷
    第六頁反面，編號六至十五：見八十九年度偵字第四七五０號偵查卷第九頁正反
    面），爰依刑法第三十八條第一項第二款之規定宣告沒收之。
四、臺灣臺北地方法院檢察署（九十年偵字第一四二六八號）併辦意旨略以：酉○○
    夥同申○○、卯○○及林亞蕾共同意圖為自己不法之所有，於八十八年十二月四
    日凌晨，將陳志成所有停放在臺北市○○街五八巷一號地下室停車場之車牌號碼
    ＡＥ－九０五六號自用小客車車窗破壞，竊取陳志成置於車內之卡號為0000
    00000000000號之渣打銀行信用卡一張、十二萬四千元、美金四百六
    十五元、手提電腦一台、合作金庫存摺二本、金融卡一卡、帳號0000000
    000000號之付款人為臺北銀行之空白支票二十四張，得手後，復共同意圖
    為自己不法所有，於同日下午二時許，由申○○駕車搭載卯○○、酉○○另駕車
    搭載林亞蕾，先至位於臺北市○○區○○街一三一號金加寶銀行，持上開信用卡
    購買金手鍊、金項鍊，復至位於臺北市○○○路與和平西路交岔口之臺灣泰一電
    器股份有限公司、上新聯晴股份有限公司持上開信用卡購買隨身聽、行動電話等
    物，因認此部分竊盜及偽造文書犯行與前開論罪科刑部分具有裁判上一罪之關係
    ，而移送本院併案審理。惟查：（一）同案被告卯○○於警訊時供稱：「（問：
    該信用卡是何人提出？當天購買何物？）是酉○○拿出來的，當天在該銀行刷卡
    買了一條金項鍊及金手鍊兩樣東西。」、「（問：你有無於八十八年十二月四日
    凌晨與他們三人至本市○○街五十八巷一號地下室停車場共同行竊陳志成所有之
    車號ＡＥ－九０五六號自小客車內之財物？）沒有。」等語（見九十年度偵字第
    四０八一號偵查卷第三頁反面、第四頁），嗣證人卯○○於本院調查時則到庭結
    證稱：「（問：在八十八年十二月四日下午一時三十分有無拿渣打銀行卡號00
    000000000000000信用卡至金加寶銀樓刷卡？）沒有，我有陪他
    們去，但是我沒有刷卡，是申○○邀我去的。」、「（問：信用卡是何人拿出來
    的？）小郭。」、（【提示九十偵四○八一號卷第三至四頁反面警訊筆錄】警訊
    所言是否實在？）當時去的時候，三組說卡是酉○○拿出來的，他就自己寫筆錄
    ，但是他有問我，我當時告訴員警不知道信用卡是誰拿出來的，員警只問購買金
    飾的問題，沒有問我去泰一電器、聯晴電器的事情，且申○○到我家裡找我後，
    路上碰到酉○○，所以我認為是他們二人提議購物，我們去金加寶銀樓是開二部
    車，被告開一部，申○○開另外一部。」、「（問：你們去金加寶銀樓之八十八
    年十二月四日是否夥同申○○、被告、林亞蕾一起跑道臥龍街五八巷一號地下停
    車場打破ＡＥ－九○五六車子之車窗，並竊取車內物品？）沒有，當天申○○來
    找我時，我才知道有這張信用卡。」等語（見本院九十年十二月十九日訊問筆錄
    第二頁、第四頁、第六頁、第七頁），是依證人卯○○證詞僅得認彼等於八十八
    年十二月四日確有持陳志成失竊之信用卡至金加寶銀樓刷卡消費，尚難遽認被告
    酉○○有為此部分之竊盜犯行。（二）其次，同案被告申○○於警訊固供稱：「
    （問：你們所持有之信用卡是由何處得來的？）是由酉○○提出來的。（問：是
    否知道酉○○是由何處取得該信用卡？）據我所知是酉○○在別人的車內偷來的
    。」等語（見九十年度偵字第四０八一號偵查卷八頁反面），然其於被訴偽造文
    書等案（本院八十九年度訴字第一００號）審理時供稱：「（問：與卯○○共同
    去偷過幾次東西？）我沒有與他去偷過東西，我也沒有去偷過東西。」等語（見
    本院八十九年度訴字第一００號刑事卷(一)八十九年二月十日訊問筆錄），則同案
    被告申○○既未參與八十八年十二月四日之竊盜犯行，自難僅憑其臆測之詞，遽
    謂被告酉○○有為此部分竊盜犯行。是就公訴人此部分移送併辦之竊盜犯行，尚
    屬不能證明被告酉○○犯罪，即與前開論罪科刑之竊盜犯行，無連續犯之裁判上
    一罪之關係，本院即無從併予審究，自應退回由公訴人另為適法之處理。
五、公訴意旨另補充犯罪事實（九十年度公訴蒞庭字第八四七四號）略以：酉○○基
    於意圖為自己不法所有之概括犯意聯絡，夥同地○○（業經判決確定），自八十
    八年四月六日起至同年九月五日止，在台北市中正區、信義區、士林區、松山區
    各地，攜帶客觀上足以對人之生命身體致生危險之兇器扳手，以撬開車門及發動
    鎖方式（毀損部分均未據告訴），連續竊取李復君（巳○○使用）、甲○○、亥
    ○○、李天祥（戊○○使用）及癸○○等人所有之自小客車及車內財物（犯罪時
    間、地點、被害人、犯罪方法及竊得財物均詳如附表三所示）等情。經查，地○○於其被訴竊盜案中雖經本院刑事庭依其在審理中之供詞，而認定其與酉○○就
    如附表三所示竊盜案係共同正犯（見卷附九十年度易緝字第九五號刑事判決），
    惟查，地○○於該案審理中係供稱：「（問：四輛車子是如何偷竊？）用扳手將
    車門翹開，扳手是我及酉○○二人均有攜帶。（問：第一次是否在八十八年四月
    六日下午六點在永吉路、中坡北路口偷ＢＯ－九一六六號賓士車子？第二次是否
    在八十八年四月八日二十三點在內湖安康路偷ＩＬ－三三三五號ＢＭＷ車子？）
    第一次是。第二次是我與酉○○一起去的。（問：第三次、第四次偷車時、地？
    ）第三次在八十八年八月二十四日下午四點在士林志成街偷ＥＵ－九六四八號裕
    隆車子，第四次是我與酉○○一起去西松高中地下停車場偷ＩＮ－八五八五號車
    子，酉○○偷車的時候我在車上等。」、「（問：所偷的五輛車都是與酉○○一
    起去偷的？）我忘記了，當時我每天都與他在一起，應該是有。」等語（見本院
    九十年度易緝字第九五號刑事卷第第三十二頁正反面），惟查，被告酉○○於八
    十八年四月七日即因案入臺北看守所，迄八十八年八月五日始獲釋放，此有臺灣
    臺北地方法院法務部在監在押資料表一份附卷可按，是地○○於前開案件中供稱
    伊與被告酉○○曾於八十八年四月八日共同至如附表三編號二所示地點行竊車輛
    乙節，顯與事實不符。抑且，證人地○○於被告酉○○本件被訴竊盜案偵查中改
    稱：「（問：與智共偷幾部？）我與他在松山協和工商地下室偷過三、四部，在
    八十八年十二月都與智一起去偷，另也有去內湖偷好幾部車，地址都忘了，都是
    智帶我去偷。」、「（問：有在西松高中停車場偷賓士車？）有偷白色賓士車，
    是在西松停車場，我是偷一部而已。移送之第三、四件（指車牌碼為ＥＵ－九六
    四八號亥○○所有自小客車及車牌號碼ＩＮ－八五八五號戊○○所有白色賓士車
    ），我都有在法官承認都已判決了，當時因害怕才推給別人，是我獨自去偷。」
    等語（見九十年度偵字第一四七一五號偵查卷第七頁、第九頁），嗣其於本院審
    理亦到庭結證稱：「（問：八十八年四月六日下午六點時候，你有無在北市○○
    路和中波北路口偷一台ＢＯ九一六六號自小客車？）有。（問：這次是否你自己
    一個人去偷的？）是。（問：你之前為何在審判中說是跟被告一起去偷的？）因
    為當時我想說二個人去偷的話，案子是可以判輕一點，但是在執行中，我問為何
    會判這麼重，別人告訴我二個人跟一個人判是一樣的。（問：法官問你多次都說
    是跟被告一起竊盜，且你也說那一陣子都跟被告在一起是否實在？）當時我們兩
    個都有案子被卡到，我不信任被告，我是要咬他，把他牽進我的案子，看能否分
    擔一些責任，事實上犯案是他做他的，我做我的。」等語（見本院九十一年三月
    二十一日訊問筆錄），參以於附表三編號五所示案發現場所採指紋亦經鑑定係地
    ○○之左手掌指紋，而無被告酉○○之指紋，此亦有內政部警政署刑事警察局八
    十八年九月二十九日（八八）刑紋字第九七七九七號函附鑑定報告（見八十八年
    度偵字第二四四０四號偵查卷第九頁至第十六頁），是地○○於其被訴竊盜案件
    中所為供詞，尚難作為認定被告酉○○確有共同參與犯行之惟一不利證據，此外
    ，公訴人並未提出任何積極事證足證被告酉○○確有與地○○共同為如附表三所
示犯行，此部分亦與前開論罪科刑之竊盜犯行，無連續犯之裁判上一罪之關係，
    本院亦無從併案審究，自應由公訴人另為適法之處理，附此敘明。
據上論斷，應依刑事訴訟法第二百九十九條第一項前段，刑法第五十六條、第三百二
十一條第一項第三款、第四十七條、第三十八條第一項第二款，判決如主文。
本案經檢察官吳建輝到庭執行職務
中      華      民      國    九十一    年      四      月      八      日
                                      臺灣臺北地方法院刑事第六庭
                                         法  官  林  欣  蓉
右正本證明與原本無異。
如不服本判決，應於判決送達後十日內，向本院提出上訴狀。
                                          書記官  陳  泰  寧
中      華      民      國    九十一    年      四      月      十      日
附表一：
┌──┬─────┬───────┬───┬───────┬───────
│編號│ 犯罪時間 │ 犯 罪 地 點  │被害人│ 犯 罪 方 法  │ 竊 得 財 物
├──┼─────┼───────┼───┼───────┼───────
│ 一 │八十八年九│臺北市文山區木│丑○○│獨自以Ｔ型起子│車號ＡＸ─二七
│    │月十七日上│新路二段二九九│      │打開車門竊取  │八八號自小客車
│    │午九時許後│巷十三弄一號旁│      │              │一部
│    │日間某時  │地下停車場    │      │              │
│    │          │              │      │              │
├──┼─────┼───────┼───┼───────┼───────
│ 二 │八十八年九│臺北市文山區木│宇○○│獨自以Ｔ型起子│車號ＤＨ─一一
│    │月十八日上│新路二段二九九│      │打開車門竊取  │二一號（起訴書
│    │午八時許  │巷十三弄一號旁│      │              │誤載為ＤＫ－二
│    │          │地下停車場    │      │              │四八二號）自小
│    │          │              │      │              │客車 一部
│    │          │              │      │              │
├──┼─────┼───────┼───┼───────┼───────
│ 三 │八十八年九│臺北市內不詳地│己○○│不詳          │車號ＤＫ─二四
│    │月十六或十│點            │      │              │八二號自小客車
│    │七日日間某│              │      │              │車牌一面
│    │時        │              │      │              │
├──┼─────┼───────┼───┼───────┼───────
│ 四 │八十八年九│臺北市○○○路│未○○│獨自以十型起子│車號ＣＹ─三七
│    │月二十二日│三一三巷十一號│      │打開車門竊取  │八六號自小客車
│    │下午三時許│地下停車場    │      │              │一部
├──┼─────┼───────┼───┼───────┼───────
│ 五 │八十八年十│臺北縣三重市力│庚○○│獨自以螺絲起子│車號ＣＵ─五一
│    │一月十日七│行路一段六號漁│      │、鐵鉤等破壞車│五一號自小客車
│    │時        │市場停車場    │      │門鎖竊取      │一部、汽車駕照
│    │          │              │      │              │一枚、釣竿二支
│    │          │              │      │              │
├──┼─────┼───────┼───┼───────┼───────
│ 六 │八十八年十│臺北市大安區忠│辛○○│獨自以螺絲起子│遙控器二個
│    │一月十日十│孝東路三段二一│      │、鐵鉤等破壞車│鑰匙二串
│    │六時二十分│七巷三弄Ｄ棟停│      │門鎖竊取      │停車證二張
│    │          │車場自小客ＣＤ│      │              │住戶證五張
│    │          │─○○○六號車│      │              │電腦磁卡一張
│    │          │內            │      │              │新台幣二千餘元
│    │          │              │      │              │高速公路回數票
│    │          │              │      │              │八張
├──┼─────┼───────┼───┼───────┼───────
│ 七 │八十八年十│臺北市大安區樂│戌○○│獨自以螺絲起子│車用ＣＤ播放器
│    │月底日間某│業街臺灣聯通聯│      │、鐵鉤等破壞車│、太陽眼鏡一付
│    │時        │鎖停車場自小客│      │門鎖竊取      │、大哥大免持聽
│    │          │ＡＹ─九六六八│      │              │筒一個、臺灣聯
│    │          │號車內        │      │              │通聯鎖停車場停
│    │          │              │      │              │車證一張
├──┼─────┼───────┼───┼───────┼───────
│ 八 │八十八年十│臺北市大安區辛│榮星川│獨自以螺絲起子│車號ＥＷ─一○
│    │二月十日九│亥路二段一二九│菜餐廳│、鐵鉤等破壞車│二二號自小客車
│    │時許      │號地下一樓    │公司  │門鎖竊取      │一部
├──┼─────┼───────┼───┼───────┼───────
│ 九 │八十九年一│臺北市大安區安│乙○○│獨自以螺絲起子│車號ＢＮ─九七
│    │月七日十七│和路一段二十一│      │、鐵鉤等破壞車│六六號自小客車
│    │時許      │巷十八號地下室│      │門鎖竊取      │一部
├──┼─────┼───────┼───┼───────┼───────
│ 十 │八十八年十│臺北縣新莊市八│寅○○│獨自以螺絲起子│車號ＨＫ─八四
│    │一月十二日│德街七十八巷六│      │、鐵鉤等破壞車│二九號車牌二面
│    │十時二十一│號前          │      │門鎖竊取      │
│    │分        │              │      │              │
├──┼─────┼───────┼───┼───────┼───────
│十一│八十八年十│臺北市文山區景│丙○○│獨自以螺絲起子│車號ＢＪ─八七
│    │二月三日二│仁街七十七巷一│      │、鐵鉤等破壞車│○六號車牌二面
│    │十三時五十│弄六號前      │      │門鎖竊取      │
│    │五分      │              │      │              │
├──┼─────┼───────┼───┼───────┼───────
│十二│八十八年十│臺北市南港區福│天○○│獨自以螺絲起子│車號ＦＥ─八六
│    │一月八日十│德街三九七號地│      │、鐵鉤等破壞車│四九號自小客車
│    │一時許    │下停車場      │      │門鎖竊取      │一部
├──┼─────┼───────┼───┼───────┼───────
│十三│八十九年一│臺北縣新莊市思│壬○○│獨自以螺絲起子│車號ＦＮ─三一
│    │月二十二日│源路五九三巷五│      │、鐵鉤等破壞車│八八號自小客車
│    │六時許    │弄底          │      │門鎖竊取      │一部
└──┴─────┴───────┴───┴───────┴───────
附表二：
編號  品  名    數量
一、  Ｔ字起子  壹支
二、  尖嘴鉗    壹支
三、  梅花扳手  貳支
四、  鑰匙      伍支
五、  十字起子  壹支
六、  螺絲起子  伍支
七、  鐵勾      壹支
八、  尖嘴鉗    壹支
九、  斜口鉗    壹支
十、  美工刀    壹支
十一、鑽頭      壹支
十二、銼刀      貳支
十三、手電筒    壹支
十四、遙控器    肆個
十五、鑰匙      肆串
附表三：
┌──┬─────┬───────┬───┬───────┬───────
│編號│ 犯罪時間 │ 犯 罪 地 點  │被害人│ 犯 罪 方 法  │ 竊 得 財 物
├──┼─────┼───────┼───┼───────┼───────
│ 一 │八十八年四│臺北市信義區永│巳○○│與地○○二人攜│車號ＢＯ─九一
│    │月六日十八│吉路、中坡北路│（所有│帶扳手行竊    │六六號自小客車
│    │時許      │口            │人為其│              │一部
│    │          │              │妻李復│              │
│    │          │              │君）  │              │
├──┼─────┼───────┼───┼───────┼───────
│ 二 │八十八年四│臺北市內湖區安│甲○○│同右          │車號ＩＬ─三三
│    │月八日二十│康路三二八巷六│      │              │三五號
│    │三時許    │之一          │      │              │
├──┼─────┼───────┼───┼───────┼───────
│ 三 │八十八年八│臺北市士林區志│亥○○│同右          │車號ＥＵ─九六
│    │月二十四日│成街二二巷    │      │              │四八號自小客車
│    │十六時許  │              │      │              │一部
├──┼─────┼───────┼───┼───────┼───────
│ 四 │八十八年八│臺北市松山區健│戊○○│同右          │車號ＩＮ─八五
│    │月二十五日│康路三二五巷七│（所有│              │八五號自小客車
│    │八時許    │號西松高中地下│人為其│              │一部車內高爾夫
│    │          │停車場        │父李天│              │球具一組、成衣
│    │          │              │祥）  │              │數百件
├──┼─────┼───────┼───┼───────┼───────
│ 五 │八十八年九│臺北市○○路二│癸○○│同右          │車號ＣＹ－五九
│    │月五日凌晨│段三一五巷九號│      │              │九二號自小客車
│    │四時      │前地下停車場  │      │              │中之液間小電視
│    │          │              │      │              │一部、現金五百
│    │          │              │      │              │元、護髮液及香
│    │          │              │      │              │水各二瓶、高速
│    │          │              │      │              │公路回數票一本
│    │          │              │      │              │、加油券八百元
│    │          │              │      │              │
└──┴─────┴───────┴───┴───────┴───────
附錄本案論罪科刑法條全文：
刑法第三百二十一條第一項
一犯竊盜罪而有左列情形之一者，處六月以上五年以下有期徒刑：
  於夜間侵入住宅或有人居住之建築物、船艦或隱匿其內而犯之者。
  毀越門扇、牆垣或其他安全設備而犯之者。
  攜帶兇器而犯之者。
  結夥三人以上而犯之者。
  乘火災、水災或其他災害之際而犯之者。
  在車站或埠頭而犯之者。
二前項之未遂犯罰之。
刑法第三百零六條
無故侵入他人宅、建築物或附連圍繞之土地或船艦者，處一年以下有期徒刑、拘役或
三百元以下罰金。
無故藏匿其內或受退去之要求而仍留滯者亦同。
